

# Dan Levi Torres Morales

DESARROLLADOR WEB

<u>danlevitmorales@gmail.com</u>

### Perfil

Programador web con 3 años de experiencia en front - end y back-end. A lo largo de mi carrera me he enfrentado a multiples retos en empresas pequeñas como start up's o empresas de talla mundial como lo es Volkswagen. Soy una persona que siempre intenta aprender cosas nuevas y aportar liderazgo y un buen ambiente en todos los trabajos y proyecto que emprendo.

## **Experiencia Laboral**

#### Desarrollador Front end, Universidad Autónoma del Estado de Hidalgo, Pachuca de Soto Agosto 2019 — Julio 2020

Como parte de mis practicas profesionales, realice actividades para mi universidad. Estas actividades comprendian la realización de diferentes herramientas para la automatización de los procesos internos. Ocupando tecnologias básicas como HTML, CSS y JavaScript.

#### Desarrollador web, Leganux, Pachuca de Soto

Octubre 2020 — Marzo 2022

Leganux es un start up en el cual tuve el placer de contribuir en la realización de páginas hechas a la medida para clientes específicos y de gran alcance. Durante mi proceso en esta empresa, realice trabajos de back end como de front end, siendo la experiencia más enriquecedora, educativa mente hablando para mií. Durante este periodo colabore en la realización y soporte de un e-commerce ocupando tecnologias muy variadas.

#### Desarrollador web, Alten / Volskwagen, Puebla

Abril 2022 — Hasta la fecha

Un salto significativo en mi vida y en mi carrera profesional fue dar el paso a la empresa Alten que me permite trabajar actualmente para la empresa Volskwagen de México. En este empleo he obtenido conocimientos y perspectivas que son propios de una empresa de talla mundial. Siendo parte del departamento DTO interno de la empresa, he aprendido tecnologías nuevas y conocimiento de la aplicación de las mismas de la manera más pulcra y estandarizada posible en cuestión de calidad.

## Educación

#### Licenciado en Ciencias Computacionales, Universidad Autónoma del Estado de Hidalgo, Pachuca de Soto

Agosto 2015 — Agosto 2020

Mi educación universitaria la realicé en la UAEH, la cual esta conciderara de manera habitual entre las 10 mejores del país. Durante mi carrera obtuve conocimientos varios sobre algunas de las distintas areas de las ciencias de la computación

## Habilidades

JavaScript	HTML	
css	React js	
Next js	SASS	
PUG	Jquery	
Bootstrap	Git	
npm	VUE	
Rest Api	Node js	
Express js	Mongodb	
SQL	React native	
Python	Clean Code	
Idiomas		
Ingles	Portugues	